【裁判字號】    95,易,756
【裁判日期】    951130
【裁判案由】    竊盜
【裁判全文】
臺灣彰化地方法院刑事判決               95年度易字第756號
公  訴  人  臺灣彰化地方法院檢察署檢察官
被      告  辛○○
                    （現另案於臺灣雲林監獄執行中）
上列被告因竊盜案件，經檢察官提起公訴（95年度偵字第5457、
5458、5459號）及移送併辦（95年度偵字第5646、5701、6018、
6262、6659、7497號），本院依簡式審判程序審理判決如下：
    主  文
辛○○共同連續攜帶兇器踰越牆垣竊盜，累犯，處有期徒刑貳年
拾月。
    事  實
一、辛○○曾於民國（下同）93年間，因違反毒品危害防制條例
    案件，經本院判處應執行有期徒刑7月確定，入監執行，於
    94年5月27日執行完畢。猶不知悔改，復單獨或與胡銘舜、
    洪瑋倢（由本院另案審理）共同基於意圖為自己不法所有之
    概括犯意，為下列之竊盜犯行：
１、於95年1月1日下午9時許，趁他人未注意之際，攀爬踰越丑
    ○○所經營而位於彰化縣溪湖鎮湖東巷94號之「錫安鋁門窗
    企業社」之工廠外圍圍牆，侵入工廠內欲竊取丑○○所有之
    鋁門窗加工材料，惟因遭工廠內人員發現而未得手即逃離，
    嗣經丑○○報警後協同警員至工廠內採驗指紋送請刑事警察
    局比對始循線查獲。
２、於95年3月中旬，在彰化縣溪湖鎮○○里○○路「錫安鋁門
    窗」，竊取丑○○所有之重約15公斤、價值新臺幣（下同）
    3000元之鋁材1批，得手後，將之售與路邊之流動古物商，
    得款550元則供己花用。
３、夥同胡銘舜，於95年3月中旬15時許，在彰化縣埔鹽鄉○○
    路○段4-1號「金聯合不銹鋼有限公司」，共同竊取子○○所
    有之重約20公斤、價值3400元之不銹鋼材料一批，得手後，
    將之售與路邊之流動古物商，得款1000元則均分花用。
４、於95年4月11日15時許，在「錫安鋁門窗」，竊取丑○○所
    有之重約10公斤、價值3000元之鋁材1批，得手後，將之售
    與路邊之流動古物商，得款650元則供己花用。
５、95年4月中旬10時許，在彰化縣埔鹽鄉○○路○段4-1號「金
    聯合不銹鋼有限公司」，竊取子○○所有、重約15公斤、價
    值2500元之不銹鋼材料1批，得手後售予路邊之流動古物商
    ，得款500元供己花用。
６、又於95年4月中旬某日之10時許，前往上揭「金聯合不銹鋼
    有限公司」，竊取子○○所有、重約30公斤、價值5100元之
    不銹鋼材料1批，得手後售予路邊之流動古物商，得款2000
    元供己花用。
７、於95年5月10日16時許，在「錫安鋁門窗」，竊取丑○○所
    有之重約25公斤、價值5000元之鋁材1批，得手後，將之售
    與路邊之流動古物商，得款1200元則供己花用。
８、於95年5月15日上午9時許，在彰化縣溪湖鎮○○路165號旁
    空地，徒手竊得癸○○所有之鋁門1個（價值3000元）後，
    變賣為金錢花用。
９、於95年5月20日下午2時30分許，夥同洪瑋倢前往彰化縣溪湖
    鎮○○路○段619巷94弄12號房屋，徒手竊得乙○○所有之鋁
    窗4個（價值1萬2千元）後，變賣為金錢花用。
10、於95年5月24日下午3時許、同年月25日下午3時許，同年月
    27日下午2時許，騎乘車牌TRD-311號輕型機車，至乙○○位
    於彰化縣溪湖鎮○○路619巷94弄12號住處，徒手竊取乙○
    ○所有鋁門窗8組，得手後據為己有，載往不知情林清池所
    經營位於彰化縣溪湖鎮○○路124號資源回收廠內及其他不
    詳地點出售，所得款項業已花費殆盡。
11、夥同洪瑋倢，於95年5月28日下午3時許，至彰化縣溪湖鎮○
    ○里○○路○段636號「霖肇宮」前之廁所內，共同以徒手拆
    解方式，竊取丙○○持有保管之鋁窗10個（價值約1萬元）
    。
12、於95年6月1日下午3時30分於彰化縣溪湖鎮○○路○段198 號
    ，以徒手方式，竊取甲○○所有置放於上開地址之白鐵板1
    塊，得手後，變賣後得款600元花用殆盡。
13、於95年6月1日下午6時許，夥同洪瑋倢至彰化縣溪湖鎮西溪
    里後溪巷51之5號空屋內，共同以徒手搬運方式，竊取莊榮
    泉所有、己○○持有之鋁窗10個（價值約3萬元），得手後
    將上述物品變賣，所得共1千2百元均供2人花用殆盡。
14、於95年6月16日14時30分許，在彰化縣溪湖鎮○○路66號，
    以徒手方式竊取白鐵板（可折疊）共約10公斤，得手後，載
    往流動攤販以350元加以變賣，所得款項業已花費殆盡。
15、於95年6月17日18時許，在彰化縣溪湖鎮○○里○○○路7之
    3號，以徒手方式竊取白鐵條重約6公斤，得手後，載往流動
    攤販以205元加以變賣，所得款項業已花費殆盡。
16、於95年6月16日至18日某時許，在彰化縣員林鎮○○路26號
    前騎樓，竊取壬○○所有車牌EYJ-001號輕型機車1部，作為
    載運物品之用。
17、於95年6月18日上午10時許，在彰化縣埔心鄉吳鳳村吳鳳國
    小，與洪瑋倢翻越該國小圍牆，再以其所攜帶質地尖硬、
    客觀上足充兇器使用之十字型螺絲起子竊取該國小之鋁門，
    得手後，將該鋁門分解折斷並裝入塑膠袋內，再以前開EYJ-
    001號輕型機車載往彰化縣溪湖鎮○○路○段246號「聖揚資
    源回收場」變賣得款花用。
二、案經彰化縣警察局員林、溪湖分局先後報告臺灣彰化地方法
    院檢察署檢察官偵查起訴及移送併辦。
    理   由
一、上揭事實，迭據被告辛○○於警詢、偵查及本院審理時坦承
    不諱，核與共犯胡銘舜、洪瑋倢供述及被害人丑○○、子○
    ○、癸○○、乙○○、丙○○、己○○、壬○○、丁○○、
    戊○○、庚○○、甲○○、證人林清池證述之情節相符，並
    有內政部警政署刑事警察局刑紋字第0950017492號函附之指
    紋鑑定書、監視器翻拍照片及現場照片數張、資源回收收受
    物品登記資料、贓物認領保管單、車籍作業系統查詢認可資
    料等件在卷可稽，足認被告之自白與事實相符，本件事證明
    確，被告犯行洵堪認定。
二、核被告上揭事實欄中一之2-16所為，均係犯刑法第320條第1
    項之竊盜罪。事實欄一之1所為，係犯刑法第321條第2項、
    第1項第2款之踰越牆垣竊盜未遂罪，一之17所為係犯同法第
    321條第1項第2、3款之攜帶兇器踰越牆垣竊盜罪。其與胡銘
    舜間就一之3之犯行間及與洪瑋倢就一之9、11、13、17之犯
    行間，各有犯意聯絡及行為分擔，應各論以共同正犯。又被
    告行為後，刑法第56條連續犯之規定，業於94年2月2日修正
    公布刪除，並於95年7月1日施行，則被告之犯行，因行為後
    新法業已刪除連續犯之規定，此刪除雖非犯罪構成要件之變
    更，但顯已影響行為人刑罰之法律效果，自屬法律有變更，
    依新法第2條第1項規定，比較新、舊法結果，仍應適用較有
    利於被告之行為時法律即舊法論以連續犯（最高法院95年第
    8 次刑事庭會議決議參照）。被告先後多次竊盜犯行，時間
    緊接，所犯構成要件相同，顯係基於概括犯意反覆為之，為
    連續犯，應依修正前刑法第56條規定，以加重竊盜之一罪論
    ，並加重其刑。又被告曾於93年間，因違反毒品危害防制條
    例案件，經本院判處應執行有期徒刑7月確定，入監執行，
    於94年5月27日執行完畢，此有被告前案紀錄表乙紙附卷可
    稽，茲於五年以內再故意犯本件有期徒刑以上之罪，不論依
    修正前之刑法第47條，或修正後之刑法第47條第1項之規定
    ，均構成累犯，對被告而言並無有利或不利之情形，自不生
    新舊法比較之問題，應逕依修正前之刑法第47條，論以累犯
    ，並遞加重其刑。爰審酌被告犯罪之動機、目的、手段、本
    件竊行次數甚多所生危害不輕及其犯後坦承犯行、態度尚佳
    等一切情狀，量處如主文所示之刑，以示懲儆。再起訴書雖
    僅就事實欄一之2-7部分起訴，其餘部分則因與起訴經認有
    罪部分有連續犯之裁判上一罪關係，並經檢察官移送併辦，
    依審判不可分原則，本院自應審理，併此敘明。
據上論斷，應依刑事訴訟法第273條之1第1項、第299條第1項前
段、刑法第2條第1項、第28條、第321條第1項、修正前刑法第
56條、第47條，判決如主文。
本案經檢察官鮑慧忠到庭執行職務。
中    華    民    國    95    年    11    月    30    日
                  刑事第一庭          法  官  林欽章
以上正本證明與原本無異。
如不服本判決，應於判決送達後十日內向本院提出上訴狀 (須附
繕本 )。
告訴人或被害人對於判決如有不服具備理由請求檢察官上訴者，
其上訴期間之計算係以檢察官收受判決正本之日期為準。
中    華    民    國    95    年    11    月    30    日
                                      書記官  陳錫威
附錄本案論罪科刑法條全文：
中華民國刑法第321條
（加重竊盜罪）
犯竊盜罪而有左列情形之一者，處 6 月以上、 5 年以下有期徒刑：
一  於夜間侵入住宅或有人居住之建築物、船艦或隱匿其內而犯之者。
二  毀越門扇、牆垣或其他安全設備而犯之者。
三  攜帶兇器而犯之者。
四  結夥三人以上而犯之者。
五  乘火災、水災或其他災害之際而犯之者。
六  在車站或埠頭而犯之者。
前項之未遂犯罰之。


司法院資訊處製作；財團法人民間司法改革基金會備份。
